臺灣桃園地方法院刑事判決　　　　　　　　　　　　　九十一年度重訴字第三一號
　　公　訴　人　臺灣桃園地方法院檢察署檢察官
　　被　　　告　甲○○○
　　被　　　告　己○○○
　　被　　　告　乙○○○
　　右　三　人
　　共　　　同
　　指定辯護人　本院公設辯護人　戊○○
　　被　　　告　丁○○
　　右　一　人
　　選任辯護人　賴彌鼎律師
右列被告等因違反毒品危害防治條例案件，經檢察官提起公訴（九十一年度偵字第八
五四八號、第八九五五號），本院判決如左：
    主  文
甲○○○、己○○○、乙○○○共同運輸第二級毒品，均處有期徒刑陸年，並均應於
刑之執行完畢或赦免後，驅逐出境。扣案第二級毒品ＭＤＭＡ壹包（綠色柱狀藥丸狀
、淨重柒仟肆佰參拾肆公克、驗餘淨重柒仟肆佰參拾壹點壹柒公克、平均純度百分之
五十二點八）、第二級毒品ＭＤＭＡ壹包（藍色柱狀藥丸狀、淨重陸仟玖佰玖拾陸公
克、驗餘淨重陸仟玖佰玖拾參點壹捌公克、平均純度百分之五十二點五），均沒收銷
燬之；扣案之塑膠袋貳個、行李箱貳只均沒收。未扣案之行李箱壹只、塑膠袋壹個均
沒收，如全部或一部不能沒收時，追徵其價額；未扣案之犯罪所得新台幣參拾捌萬參
仟元、日幣參萬元，均沒收之，如全部或一部不能沒收時，以其財產抵償之。
丁○○共同運輸第二級毒品，處有期徒刑拾年。扣案第二級毒品ＭＤＭＡ壹包（綠色
柱狀藥丸狀、淨重柒仟肆佰參拾肆公克、驗餘淨重柒仟肆佰參拾壹點壹柒公克、平均
純度百分之五十二點八）、第二級毒品ＭＤＭＡ壹包（藍色柱狀藥丸狀、淨重陸仟玖
佰玖拾陸公克、驗餘淨重陸仟玖佰玖拾參點壹捌公克、平均純度百分之五十二點五）
，均沒收銷燬之；扣案之塑膠袋貳個、行李箱貳只均沒收。未扣案之行李箱壹只、塑
膠袋壹個均沒收，如全部或一部不能沒收時，追徵其價額；未扣案之犯罪所得新台幣
參拾捌萬參仟元、日幣參萬元，均沒收之，如全部或一部不能沒收時，以其財產抵償
之。
    事  實
一、丙○○（自稱吳先生，待通緝到案另行審結）、丁○○、乙○○○、甲○○○、
    己○○○均明知毒品ＭＤＭＡ（俗稱搖頭丸或快樂丸）為行政院公告管制進口之
    物品，在國內亦為毒品危害防制條例所規定之第二級毒品，竟共同基於運輸及私
    運屬管制進出口物品之第二級毒品ＭＤＭＡ進入臺灣之犯意聯絡，先由丙○○以
    電話與其在日本認識之甲○○○連絡後，即由丙○○在荷蘭購買第二級毒品ＭＤ
    ＭＡ，並出資安排甲○○○及甲○○○邀請，具有犯意聯絡之乙○○○、己○○○以觀光名義入境臺灣等候其進一步指示，甲○○○、己○○○、乙○○○在丙○○許以報酬、招待下，受其指示，乃於民國九十一年四月二十六日搭乘日本亞
    細亞航空公司編號ＥＧ二○三班機飛抵桃園中正國際機場，旋由於同年月二十四
    日接獲丙○○電話指示之丁○○前來接機，並安排其三人下塌在台北市西門町東
    龍旅社，嗣丁○○接獲丙○○指示後，再幫乙○○○、甲○○○、己○○○三人
    訂購由臺灣飛往荷蘭阿姆斯特丹之機票，其間乙○○○、甲○○○、己○○○在
    臺灣住宿東龍飯店費用新台幣（下同）二萬元，三人零用錢五萬五千元，由臺灣
    至荷蘭之來回機票共十萬八千元，合計花費共十八萬三千元，均係先由丁○○給
    付，嗣乙○○○、甲○○○、己○○○乃依計劃於同年五月二日一同搭乘中華航
    空公司編號ＣＩ○六五號班機前往荷蘭阿姆斯特丹與丙○○會合，乙○○○、甲○○○、己○○○抵達阿姆斯特丹後，所支出之費用共日幣三萬元均由丙○○負
    責，丙○○並於同年月四日傍晚交付乙○○○、甲○○○、己○○○三人每人各
    一只外觀、型式均相同之行李箱，內部夾層中各有以塑膠袋包裝、厚紙板夾墊，
    再以膠帶固定之第二級毒品ＭＤＭＡ一包。乙○○○於取得內夾藏有第二級毒品
    ＭＤＭＡ一包（淨重六千九百九十六公克）之行李箱後，先於同年五月五日由阿
    姆斯特丹搭機回臺灣，於入境時未被發覺，並立即由丁○○將乙○○○接往東龍
    飯店，乙○○○再將夾藏有上開第二級毒品ＭＤＭＡ一包（淨重六千九百九十六
    公克）之行李箱交予丁○○，丁○○於取得該只夾藏上開毒品之行李箱後，旋即
    依丙○○之指示在台北市○○路○段與南海路口某檳榔攤旁將之交予一姓名年籍
    均不詳之成年男子（尚無證據證明其有與丁○○等人有運輸第二級毒品與管制物
    品進口之犯意聯絡），並自該名男子處接受被告丙○○所託交之報酬新台幣二十
    萬元，迨於同年月六日十三時四十八分許，甲○○○、己○○○由阿姆斯特丹搭
    乘華航ＣＩ○六六班機飛抵桃園中正國際機場時，經警查覺有異而當場在中正機
    場第一航廈入境海關室查獲甲○○○在所持行李箱中夾層內以塑膠袋包裝、厚紙
    板夾墊，再以膠帶固定而暗藏之第二級毒品ＭＤＭＡ一包（藍色柱狀藥丸狀、淨
    重六千九百九十六公克、驗餘淨重六千九百九十三點一八公克、平均純度百分之
    五十二點五）及查獲己○○○在所持之行李箱中以同樣方式夾藏之第二級毒品Ｍ
    ＤＭＡ一包（綠色柱狀藥丸狀、淨重七千四百三十四公克、驗餘淨重七千四百三
    十一點一七公克、平均純度百分之五十二點八），並循線通知在中正機場欲搭機
    離開臺灣之乙○○○到案說明，甲○○○、己○○○、乙○○○於偵查中經檢察
    官同意，供述丁○○參與本件運輸毒品犯行，丁○○於九十一年五月九日十九時
    三十五分至臺灣桃園地方法院檢察署應訊時，檢察官諭令法警當場逮捕丁○○，
    並追訴其犯行。而被告甲○○○、己○○○經警查獲後所採集之尿液經送國防部
    憲兵司令部刑事鑑識中心以螢光偏極免疫分析法、液相萃取、氣相層析質譜分析
    法鑑驗結果，均無嗎啡、甲基安非他命、ＭＤＭＡ、ＭＤＡ之反應。
二、案經內政部警政署航空警察局移送臺灣桃園地方法院檢察署檢察官偵查起訴。
    理  由
一、訊據被告乙○○○、甲○○○、己○○○對於其等於九十一年四月二十六日自日
    本搭乘日本亞細亞航空公司編號ＥＧ二○三班機飛抵桃園中正國際機場，並由被
    告丁○○前來接機，而安排其等下塌在台北市西門町東龍旅社，嗣於九十一年五
    月二日其等三人又一同搭乘中華航空公司編號ＣＩ○六五號班機前往荷蘭阿姆斯
    特丹與被告丙○○會合，行程均由被告丙○○安排，被告乙○○○、甲○○○、
    己○○○並於同年月四日各接受被告丙○○所交付外觀、型式均相同之乙只行李
    箱，而被告乙○○○先於同年五月五日自阿姆斯特丹搭機回臺灣，於入境後立即
    將前開所持之一只行李箱交予在臺接應之被告丁○○；被告甲○○○及己○○○
    則於同年月六日始各攜帶乙只前開行李箱自阿姆斯特丹共同搭乘華航ＣＩ○六六
    班機入境臺灣，惟其二人所攜帶之前開行李箱於同日十三時四十八分許在中正機
    場第一航廈入境海關室經內政部警政署航空警察局警員查獲在被告甲○○○所持
    行李箱中夾層內以塑膠袋包裝、厚紙板夾墊，再以膠帶固定而暗藏之第二級毒品
    ＭＤＭＡ一包（藍色柱狀藥丸狀、淨重六千九百九十六公克、驗餘淨重六千九百
    九十三點一八公克、平均純度百分之五十二點五）及查獲被告己○○○在所持之
    行李箱中以同樣方式夾藏之第二級毒品ＭＤＭＡ一包（綠色柱狀藥丸狀、淨重七
    千四百三十四公克、驗餘淨重七千四百三十一點一七公克、平均純度百分之五十
    二點八）之事實固均坦承不諱；被告甲○○○並另坦承其有將前開查獲之毒品Ｍ
    ＤＭＡ帶入臺灣之行為等語（見本院九十一年十一月十一日審判筆錄），惟均矢
    口否認有何運輸第二級毒品ＭＤＭＡ入境臺灣之犯意。被告己○○○辯稱：伊不
    知道所攜行李箱內藏有第二級毒品ＭＤＭＡ，該行李箱是被告甲○○○交其使用
    的等語。被告甲○○○則辯稱：伊知道ＭＤＭＡ藥丸在荷蘭不算毒品，不知道在
    臺灣是毒品等語。被告乙○○○則以：伊並未夾帶第二級毒品ＭＤＭＡ入境臺灣
    ，亦不知道被告丁○○有將其帶來之行李箱交給其他人之事等語置辯。被告丁○○則雖坦承有於被告甲○○○、己○○○、乙○○○於九十一年四月二十六日由
    日本搭機飛抵桃園中正國際機場時，由其前往接機，並安排被告甲○○○、己○○○、乙○○○下塌在台北市西門町之東龍旅社，嗣於接獲被告丙○○指示後，
    並立即幫被告乙○○○、甲○○○、己○○○三人訂購飛往荷蘭機票，而於九十
    一年五月二日送前開被告三人至中正機場搭乘中華航空公司編號ＣＩ○六五號班
    機前往阿姆斯特丹，後於同年月五日被告乙○○○攜帶前述行李箱由阿姆斯特丹
    搭機入境臺灣後，即由其前往接機，復安排被告乙○○○入住東龍旅社，並立即
    將被告乙○○○所攜帶之行李箱依被告丙○○之指示攜往台北市○○路○段與南
    海路口某檳榔攤旁，並將該行李箱交予一姓名年籍均不詳之成年男子之事實，惟
    亦辯稱伊不知被告丙○○有在前開行李箱內暗藏毒品之情事，否則其不會以真實
    姓名代訂機票等語。經查：
（一）被告甲○○○、己○○○、乙○○○經被告丙○○安排，於九十一年四月二十
      六日搭乘日本亞細亞航空公司編號ＥＧ二○三班機飛抵桃園中正國際機場，旋
      由被告丁○○前來接機，並安排其三人下塌在台北市西門町東龍旅社，嗣被告
      丁○○接獲丙○○指示後，即幫被告乙○○○、甲○○○、己○○○三人訂購
      飛往荷蘭機票，被告乙○○○、甲○○○、己○○○乃於五月二日一同搭乘中
      華航空公司編號ＣＩ○六五號班機前往阿姆斯特丹與被告丙○○會合，其間被
      告甲○○○、己○○○、乙○○○在台住宿東龍飯店費用新台幣（下同）二萬
      元，三人零用錢五萬五千元，由臺灣至荷蘭之來回機票共十萬八千元，合計花
      費共十八萬三千元，均係被告丁○○先行給付之事實，業據被告丁○○供述在
      卷無訛（見臺灣桃園地方法院檢察署九十一年度偵字第八九五五號卷第九頁背
      面），核與被告乙○○○、甲○○○、己○○○供稱在台費用均係被告丁○○
      支付等語相符（詳如後述），並有旅客入出境紀錄查詢四紙（見臺灣桃園地方
      法院檢察署九十一年度偵字第八五四八號卷第十八頁、第三十二頁）、翔鵬旅
      行社訂票紀錄三紙（見同上檢察署九十一年度偵字第八九五五號卷第三十三頁
      至第三十五頁）附卷可稽，復經證人即接受被告丁○○訂票業務之翔鵬旅行社
      職員余秋玲證述屬實（見同上筆錄第三十頁、第三十一頁）。
（二）被告乙○○○、甲○○○、己○○○抵達阿姆斯特丹後，所支出之費用均由自
      稱吳先生之被告丙○○負責，總共花費日幣三萬元，被告丙○○並於九十一年
      五月四日傍晚交付被告乙○○○、甲○○○、己○○○三人每人各一只外觀、
      型式均相同之行李箱之事實，除據被告乙○○○、甲○○○、己○○○各坦承
      在卷（見同上檢察署九十一年度偵字第八五四八號卷第四十一頁背面、第四十
      二頁正面、第四十三頁正面、第四十四頁正面、背面、第五十七頁背面、第六
      十一頁背面、第六十三頁背面、第六十四頁正面）外，並有行李箱二只扣案可
      證。
（三）被告乙○○○於取得前開行李箱一只後，先於同年五月五日由阿姆斯特丹搭機
      返回臺灣，且入境後立即將上開行李箱交予在臺接應之被告丁○○，被告丁○○於取得該行李箱後，旋即依被告丙○○之指示在台北市○○路○段與南海路
      口某檳榔攤旁將上述第二級毒品交予一姓名年籍均不詳之成年男子後，由該名
      男子依被告丙○○之指示，交付被告丁○○新台幣二十萬元之事實，亦均據被
      告乙○○○、丁○○坦承在卷（見同上檢察署九十一年度偵字第八九五五號卷
      第八頁正面、背面、第九頁背面、第二十五頁正面、背面）。而被告甲○○○
      、己○○○並於取得前開行李箱各一只後，於九十一年五月六日十三時四十八
      分許，自阿姆斯特丹搭乘華航ＣＩ○六六班機飛抵桃園中正國際機場時，經警
      查覺有異而當場在中正機場第一航廈入境海關室查獲被告甲○○○在所持行李
      箱中夾層內以塑膠袋包裝、厚紙板夾墊，再以膠帶固定而暗藏之疑似第二級毒
      品ＭＤＭＡ一包（藍色柱狀藥丸狀、淨重六千九百九十六公克、驗餘淨重六千
      九百九十三點一八公克、平均純度百分之五十二點五）及查獲被告己○○○在
      所持之行李箱中以同樣方式夾藏之疑似第二級毒品ＭＤＭＡ一包（綠色柱狀藥
      丸狀、淨重七千四百三十四公克、驗餘淨重七千四百三十一點一七公克、平均
      純度百分之五十二點八）之事實，業據被告甲○○○、己○○○直承不諱，並
      有台北關稅局扣押貨物運輸工具及搜索筆錄二紙、中華民國入境旅客申報單二
      紙、現場照片四張、行李箱照片影本二張（見同檢察署九十一年度偵字第八五
      四八頁第十三頁、十四頁、二十六頁、三十頁、三十三頁、三十四頁）附卷可
      稽及中華航空公司行李號牌影本、行李箱二只、疑似第二級毒品ＭＤＭＡ一包
      （藍色柱狀藥丸狀、淨重六千九百九十六公克、驗餘淨重六千九百九十三點一
      八公克、平均純度百分之五十二點五）、疑似第二級毒品ＭＤＭＡ一包（綠色
      柱狀藥丸狀、淨重七千四百三十四公克、驗餘淨重七千四百三十一點一七公克
      、平均純度百分之五十二點八）及其包裝用之塑膠袋二個扣案可證。而前開疑
      似第二級毒品ＭＤＭＡ之藥丸二包經送鑑定，均確含有ＭＤＭＡ成分無訛，有
      內政部警政署航空警察局九十一年七月八日航警刑字第○九一○○一六九五七
      號函附內政部警政署刑事警察局九十一年六月二十五日刑鑑字第○九一○一一
      七九四八號鑑驗通知書各乙份在本院卷內可按。
（四）以上所述，事證明確，均堪認定為真實。
二、次查，被告甲○○○、己○○○、乙○○○、丁○○之前開辯解，則均核與事實
    不符，均委無足採，爰分述如下：
（一）被告甲○○○之部分：經查，其於本院調查及審理時二次坦承：「我去荷蘭時
      有聽到朱先生說要把藥丸（他說吃了情緒會很ＨＩＧＨ，我不知道是毒品）放
      到這次行李箱裡面，他只有告訴我，我也知道他要放在夾層裡．．．。」（見
      本院九十一年八月五日訊問筆錄）、「我將ＭＤＭＡ裝入行李箱時，只知道在
      荷蘭並不算毒品。我承認有將之帶進臺灣。」（見本院九十一年十一月十一日
      審判筆錄）等語，而其以行李箱所夾帶之上開第二級毒品之方式，係先將以塑
      膠袋包裝之毒品裝入該行李箱之夾層，再以厚紙板間隔，復以膠帶固定，如此
      大費周章以求隱而藏之，顯欲避人耳目及不被海關檢查人員發覺，且於入境臺
      灣時，復未將上開大量藥丸向海關申報進口，有前揭中華民國旅客入境申報單
      乙紙附於偵卷可按，足認其明知上開夾帶之藥丸確係毒品，其所辯稱不知毒品
      乙節，委無足採。次查，依被告甲○○○於本院調查時所供陳：「．．．且有
      一位我認識即在荷蘭的朱或吳先生（即被告丙○○），他主動來電說他在荷蘭
      並邀請我來台玩，並轉機到荷蘭去玩，另二位日本人並不認識他，是我邀他們
      一起來，朱先生有說一併招待我跟他們二位到臺灣來，朱並說我們到台後丁○○會幫我們支付飯店及臺灣到荷蘭往返機票費用。」（見本院九十一年六月二
      十五日訊問筆錄）、「（問：與朱是何關係？為何受邀來台？）是朋友，我一
      年前在日本打柏青哥時認識的，．．．自從朱先生離開日本後就不知朱先生去
      處及住何處，一年來朱先生曾主動來電給我三次，但之前從來沒有邀請來臺灣
      過，三次都只是禮貌性問候，亦不知他從事何業。」（見本院九十一年六月二
      十五日訊問筆錄）等語及被告乙○○○於警訊、偵查及本院調查時所供稱：「
      （問：此次行程你花費多少？）我沒有花錢。」、「甲○○○告訴我是荷蘭吳
      先生（即被告丙○○）出錢」、「是由甲○○○邀約我和己○○○一起參加此
      次行程。我們三人事先都知道此次有人免費提供機票和食宿。」等語（見臺灣
      桃園地方法院檢察署九十一年度偵字第八九五五號卷第二十一頁、第二十五頁
      ）以觀，被告甲○○○與同案被告丙○○並非非常熟識，甚且一年間只通過三
      次禮貌性問候之電話，而被告丙○○與被告乙○○○、己○○○之前更完全不
      認識，則被告甲○○○若未答應受託攜帶前開毒品入境臺灣，衡情被告丙○○
      應不可能免費提供所費不貲之交通、食宿費用予被告甲○○○、乙○○○、己○○○來台及至荷蘭等地，故被告甲○○○明知所夾帶之前述藥丸確係毒品而
      有意逃避海關人員之檢查以運輸進入我國境內乙節，足堪認定，前開其所為之
      辯解，並不足採。
（二）被告己○○○之部分：經查，其於九十一年五月七日本院訊問時，供稱：「（
      問：在阿姆斯特丹期間除了與入部在一起之外，尚有無其他人同行？）入部有
      一名朋友有和我們在一起，但我不知道他的名字，二天我們三個人都在一起。
      」等語在卷可稽（見本院九十一年聲羈字第一九○號卷第九頁），由此可知被
      告乙○○○、甲○○○、己○○○於荷蘭阿姆斯特丹時既均在一起，則被告己○○○衡情不可能不知道前述被告甲○○○與被告丙○○將第二級毒品ＭＤＭ
      Ａ裝入行李箱之情事。況其所攜帶入境之行李箱中夾藏有淨重達六千九百九十
      六公克之第二級毒品ＭＤＭＡ，前已認定，亦即該只行李箱在淨空之狀態下，
      即較其他行李箱多出近七公斤之重量，一般人在如此情況下，不可能渾然不覺
      ，故其所辯不知行李箱內有夾帶上開第二級毒品等語，顯不足採，又其夾帶方
      式與前述被告甲○○○之部分相同，且亦未向我國海關申報進口，有前述中華
      民國旅客入境申報單乙紙附於卷內可稽，再參以被告己○○○並未支出本次行
      程之費用，前亦述及，其若未答應共同為運輸毒品入我國境內之行為，當無可
      能由素不相識之被告丙○○代為支付此次龐大之費用，故被告己○○○明知所
      夾帶之藥丸確係毒品而有意逃避海關人員之檢查以運輸進入我國境內乙節，亦
      堪認定，其前開辯解，亦無足採。另被告甲○○○雖於本院調查時陳述以：「
      ．．．知道他（即被告丙○○）把藥丸放在廣川要提的行李，．．．另廣川．
      ．．不知道，．．．。」等語（見本院九十一年八月五日訊問筆錄），惟此既
      與上開所認定之理由及常情不符，本院認應屬被告甲○○○欲求脫免被告己○○○之罪之坦護之詞，難以採信。
（三）被告乙○○○之部分：經查，被告甲○○○已供陳其有將上開第二級毒品ＭＤ
      ＭＡ裝入所攜行李箱夾層中之情事；被告己○○○亦於九十一年五月七日本院
  訊問時供稱被告乙○○○、甲○○○、己○○○於荷蘭阿姆斯特丹時均在一起
      等語，前均述及，則被告乙○○○衡情亦應知悉被告甲○○○與被告丙○○將
      第二級毒品ＭＤＭＡ裝入行李箱之情事。雖被告乙○○○於九十一年五月五日
      先自阿姆斯特丹入境臺灣時，未被檢查而扣得其所攜帶之行李箱中夾藏之毒品
      。惟徵諸前述被告甲○○○、己○○○及被告乙○○○關於未支出本次行程費
      用之供詞及被告乙○○○自承其亦攜帶與被告甲○○○、己○○○相同型式之
      行李箱一只入境臺灣，且裡面是空的等語（見本院九十一年六月二十五日訊問
      筆錄），核與被告丁○○所述其自被告乙○○○處所取得之行李箱與被告甲○○○、己○○○所帶者相同等語相符（見同檢察署九十一年度偵字第八九五五
      號卷第八頁背面）；及參諸其在自荷蘭入境臺灣後，旋將所持之行李箱交由被
      告丁○○，速度之快，竟至不及自箱中先取出自身所用之隨身衣物及行李乙節
      （詳如後述被告丁○○部分），已與常情有違；再衡諸被告乙○○○係於九十
      一年五月二日自臺灣啟程飛往荷蘭，而於同年月五日即再自荷蘭飛抵臺灣，扣
      除來回飛行之須要，其所剩時間無幾，此由其於偵查時自承：「（問：到荷蘭
      幾天？）隔了一天就回來。」等語（見同檢察署九十一年偵字第八九五五號卷
      第七十五頁）可知。是歷經長途飛行十數小時後，竟在荷蘭停留僅只一天即匆
      匆攜帶前述行李箱返回臺灣，亦與一般旅行之常情極度不合。故其應有與被告
      甲○○○、己○○○以相同方式將第二級毒品ＭＤＭＡ攜入臺灣之行為無疑。
      然因其所攜帶之該只行李箱及其中所夾帶之第二級毒品ＭＤＭＡ未經查扣，其
      數量不明，惟本院認其既與被告丙○○及甲○○○、己○○○共同在荷蘭裝箱
      ，所用之行李箱又屬同一型式，則其等所攜帶毒品之數量應極相近，此觀被告
      甲○○○、己○○○二人所被查獲之毒品數量亦極為接近可知。則依唯輕原則
      ，被告乙○○○所攜入境之第二級毒品ＭＤＭＡ數量之認定，應認同於被告甲○○○本次被查獲所攜帶之數量即六千九百九十六公克，而非以被告己○○○
      所攜帶之較多數量為準。從而被告乙○○○明知所夾帶之藥丸確係毒品而逃避
      海關人員之檢查後運輸進入我國境內乙節，亦堪認定。另被告甲○○○雖於本
      院調查時陳述以：「．．．知道他（即被告丙○○）把藥丸放在廣川要提的行
      李，加藤的行李我知道沒放，但知道是同樣的行李箱，另廣川及加藤二人不知
      道，．．．。」等語（見本院九十一年八月五日訊問筆錄），惟既與上開本院
      所認定之理由及常情不符，則本院認此應屬被告甲○○○欲求脫免被告乙○○○之罪之坦護之詞，並不足採。
（四）被告丁○○之部分：經查，被告甲○○○、己○○○、乙○○○於九十一年四
      月二十六日搭乘日本亞細亞航空公司編號ＥＧ二○三班機飛抵桃園中正國際機
      場，係由被告丁○○接機，並安排其三人下塌在台北市西門町東龍旅社，嗣被
      告丁○○於接獲丙○○指示後，即幫被告乙○○○、甲○○○、己○○○三人
      訂購飛往荷蘭機票，而被告乙○○○於取得前述未扣案之行李箱一只後，先於
      同年五月五日由阿姆斯特丹搭機回臺灣，於入境時立即將上開行李箱持往前揭
      旅社，交予被告丁○○，被告丁○○於取得該行李箱後，旋即依被告丙○○之
      指示在台北市○○路○段與南海路口某檳榔攤旁將上述第二級毒品交予一姓名
      年籍均不詳之成年男子之事實，前已認定。而依被告乙○○○於警訊時所供陳
      ：「該行李箱不是我的，但裡面有我的衣物及一個空行李袋，行李袋也是我的
      。」、「在荷蘭時吳先生（即被告丙○○）交代到台灣後將行李箱交給丁○○
      先生。」、「（問：行李箱有無和你一起到東龍飯店？）該行李箱是丁○○放
      在車上，沒有和我一起到飯店。」（見同上檢察署九十一年度偵字第八九五五
      號卷第二十二頁）等語，足認被告丙○○已明確指示將行李箱交給被告丁○○
      ，被告丁○○亦有急於將上開夾藏毒品之行李箱取走之情，再參以被告丁○○
      自承與被告丙○○認識二年多，平常僅以電話連絡等語（見同上卷宗第八頁背
      面、第九頁），足見其與被告丙○○交情不深，然其竟可接受被告丙○○僅以
      電話所託而無任何擔保之情況下，即為被告甲○○○、己○○○、乙○○○代
      墊新台幣十餘萬元之費用；又自九十一年四月二十六日起至同年五月六日止，
      多次密集為上述被告三人為接機、送機、安排食宿、轉交行李箱之行為，置本
      身正常之工作、生活於不顧，實與一般人之生活經驗大有違背而不可信。再查
      ，被告丁○○自承「九十一年五月五日那年輕男子取走行李箱當時，一併交給
      我新台幣二十萬元，其中訂三人機票共花費新台幣壹拾萬捌仟元正，三人住宿
      東龍飯店費用約二萬元，三人零用錢約花費新台幣五萬五千元，剩約新台幣三
      萬餘元，於他們九十一年五月二日要去荷蘭時，我兌換成美金交給甲○○○，
      而這期間九十一年四月二十六日至九十一年五月二日花費是我先行支付的。」
      等語（見同上卷第九頁背面），然被告甲○○○、己○○○、乙○○○三人於
      警訊、偵查、本院審理時，均未曾提到過被告丁○○有給予其等美金攜去荷蘭
      之事，足認被告丁○○此部分之供述不實，再被告丁○○若僅係代墊費用，則
      代墊至所花費用新台幣十七、八萬元即可，焉有多此一舉，再拿三萬餘元換美
      金交予被告甲○○○、己○○○、乙○○○之理？是被告丁○○此部分之供稱
      ，亦屬不實，其為被告支出之費用應僅含食宿、機票、零用等費用共新台幣十
      八萬三千元，且此費用應係被告丙○○所事先已支付予被告丁○○者。而其自
      前述不詳姓名、年籍之男子所接受之新台幣二十萬元，則應屬被告丁○○參與
      本件犯行之代價。至被告丁○○雖另辯稱其不知被告甲○○○、己○○○、乙○○○運輸毒品之事，否則其不會以真名代向翔鵬旅行社訂購機票，且其係自
      行到案說明等語，惟查，被告丁○○以真名訂購機票乙節，亦有可能係其甚自
      信不會經警查覺，或疏忽大意，或未及考慮，或時間緊迫，不及製作假身分等
      各種原因所致，尚難執此即認其不知情，況被告若真完全不知情，何須於偵查
      時經檢察官問及：認識日本人？接觸？有無幫日本人到旅行社代訂機票？等問
      題時，均答稱：沒有等語，嗣經同案被告甲○○○、己○○○、乙○○○指認
      後，方才坦承？再被告丁○○係警方依其訂機票所留電話循線先查問該電話之
      登記名義人後再查獲者，業據證人即內政部航空警察局刑事警察隊小隊長呂錦
      江到庭結證綦詳（見本院九十一年七月十五日訊問筆錄），嗣於警方送被告丁○○至檢察官處接受訊問後，始經檢察官當場逮捕，何能指係其自己到案說明
      ？是其前開所辯，均無足採，其有前開與被告丙○○、甲○○○、己○○○、
      乙○○○共犯本件犯行之事實，亦足認定。
（五）再者，被告甲○○○、己○○○經警查獲後所採集之尿液經送國防部憲兵司令
      部刑事鑑識中心以螢光偏極免疫分析法、液相萃取、氣相層析質譜分析法鑑驗
      結果，均無嗎啡、甲基安非他命、ＭＤＭＡ、ＭＤＡ之反應，有前開鑑識中心
      九十一年七月三十一日（九一）綱得字第一○○四八號鑑驗通知書一紙附於本
      院卷內可證，亦足認被告甲○○○、己○○○並非習用毒品之人，而確係受被
      告丙○○之託運送前述毒品ＭＤＭＡ回台。
三、綜上，本件事證明確，被告丁○○、甲○○○、己○○○、乙○○○之犯行均堪
    以認定，應予依法論科。
四、按ＭＤＭＡ為毒品危害防制條例第二條第二項第二款所稱之第二級毒品並為行政
    院依據懲治走私條例第二條第四項公告之「懲治走私條例公告管制物品項目及其
    數額」，其中甲項管制進出口物品所列之毒品。又按行為後法律有變更者，適用
    裁判時之法律，但裁判前之法律有利於行為人者，適用最有利於行為人之法律，
    刑法第二條第一項定有明文。查本件被告丁○○、甲○○○、己○○○、乙○○○行為後，懲治走私條例第二條第一項規定已於九十一年六月二十六日修正公布
    ，並自同年月二十八日生效施行，而該條文修正後係規定：「私運管制物品進口
    、出口逾公告數額者，處七年以下有期徒刑，得併科新臺幣三百萬元以下罰金。
    」，以之與修正前懲治走私條例第二條第一項所規定：「私運管制物品進口、出
    口逾公告數額者，處七年以下有期徒刑，得併科新臺幣二十萬元以下罰金。」相
    比較，最重法定本刑雖均為有期徒刑七年，惟就得併科罰金刑部分已自新臺幣二
    十萬元以下罰金提高為新臺幣三百萬元以下罰金，是修正前即裁判前之法律顯較
    有利於被告，自應依刑法第二條第一項但書規定，適用修正前懲治走私條例第二
    條第一項之規定。核被告丁○○、甲○○○、己○○○、乙○○○私運管制進出
    口之第二級毒品ＭＤＭＡ入境臺灣之行為，均係犯修正前懲治走私條例第二條第
    一項之私運管制物品進口逾公告數額罪及毒品危害防制條例第四條第二項之運輸
    第二級毒品罪。其等持有第二級毒品ＭＤＭＡ之低度行為，應為運輸之高度行為
    吸收，均不另論罪。又被告丁○○、甲○○○、己○○○、乙○○○與被告丙○○（待通緝到案另行審結）間有犯意之聯絡，行為之分擔，均為共同正犯。至自
    被告丁○○處取走被告乙○○○所攜帶入境之第二級毒品ＭＤＭＡ之不詳姓名、
    年籍之成年男子，尚無證據證明其與本件被告間有何共同運輸走私進口毒品回台
    之犯意聯絡與行為分擔，自非共同正犯，附為敘明。又被告丁○○、甲○○○、
    己○○○、乙○○○、二次將前開毒品私運入境，係基於同一犯意下之接續多次
    行為，侵害一個法益，應為接續犯，屬單純一罪，公訴人認係連續犯，尚有誤會
    。另被告丁○○、甲○○○、己○○○、乙○○○均係以一運輸行為，同時觸犯
    毒品危害防制條例第四條第二項運輸毒品罪及修正前懲治走私條例第二條第一項
    之私運管制物品進口罪二罪，應依刑法第五十五條想像競合犯之規定，從一重之
    運輸第二級毒品罪處斷。復查，被告甲○○○、己○○○、乙○○○三人均係證
    人保護法第二條所列案件之被告，於偵查中供述其他共犯即被告丁○○之犯罪事
    證，且經檢察官事先同意就其供述所涉之犯罪，減輕（惟檢察官不同意免除）其
    刑（見同上檢察署九十一年度偵字第八五四八號卷第六十一頁至第六十四頁），
    並據檢察官於本院審理時到庭陳述無訛（見本院九十一年十一月十一日審判筆錄
    ），是被告甲○○○、己○○○、乙○○○三人即應依證人保護法第十四條第一
    項之規定，各減輕其刑。爰審酌被告甲○○○、己○○○、乙○○○僅貪圖一時
    小利，竟私運第二級毒品ＭＤＭＡ合計多達二萬一千四百二十六公克（含未扣案
    之被告乙○○○所運六千九百九十六公克）進入我國國境，戕害我國國人健康甚
    鉅，及其犯罪動機、手段、目的、犯後態度以及檢察官求處無期徒刑，尚嫌過重
    等一切情狀，各量處其等有期徒刑六年，又被告甲○○○、己○○○、乙○○○
    均係日本國籍人，有其等之護照影本三紙在卷可憑，依刑法第九十五條規定，併
    諭知其等均應於刑之執行完畢或赦免後，驅逐出境。爰審酌被告丁○○之犯罪動
    機、手段、目的，所共同運輸入境之第二級毒品ＭＤＭＡ數量龐大，且已有六千
    九百九十六公克（未扣案之部分）流入市面，勢將加速毒品氾濫程度，對社會治
    安及國人健康造成之不良影響巨大及其犯後雖否認犯行，惟仍供出共犯即被告丙○○，但並未供出該批毒品之來由，以及檢察官求處無期徒刑，尚嫌過重等一切
    情狀，量處被告丁○○有期徒刑十年。至扣案之第二級毒品ＭＤＭＡ二包（一包
    為綠色柱狀藥丸狀、淨重七千四百三十四公克、驗餘淨重七千四百三十一點一七
    公克、平均純度百分之五十二點八；一包為藍色柱狀藥丸狀、淨重六千九百九十
    六公克、驗餘淨重六千九百九十三點一八公克、平均純度百分之五十二點五），
    係屬本件所查獲之毒品，應依毒品危害防制條例第十八條第一項前段，宣告沒收
    銷燬之。另被告乙○○○所私運入境之第二級毒品ＭＤＭＡ一包（淨重六千九百
    九十六公克）因未查獲，且無證據證明尚存在，尚無從依毒品危害條例第十九條
    第一項之規定宣告沒收銷燬之。而扣案之包裝前開毒品所用之塑膠袋二個、私運
    前開毒品之行李箱二個則係被告所有供犯本件運輸毒品犯罪所用之物，均應依毒
    品危害防制條例第十九條第一項之規定宣告沒收；又未扣案之被告乙○○○所用
    以夾藏未查獲之第二級毒品ＭＤＭＡ部分之行李箱一只及塑膠袋一個，亦屬本件
    被告所用以供犯本件犯罪所用之物，應併依同條例同條項之規定宣告沒收之，如
    不能沒收時，應追徵其價額；再未扣案之被告丁○○自前述不詳姓名、年籍之成
    年男子處所收受之新台幣（下同）二十萬元係被告丙○○供給其犯本件犯罪之酬
    勞，屬犯罪所得之物；被告甲○○○、己○○○、乙○○○所花用之臺灣至荷蘭
    來回機票費用十萬八千元、住宿東龍飯店費用二萬元，在臺灣時之零用錢五萬五
    千元及在荷蘭之消費日幣三萬元，亦均係其等因犯本件犯罪所得之物，爰併依毒
    品危害防制條例第十九條第一項規定，宣告沒收，如全部或一部不能沒收時，以
    其財產抵償之。末查，扣案之中華航空公司行李牌二張，其效用僅係供旅客識別
    行李之用，尚難認係被告所有而供犯本件犯罪之用，此部分爰不諭知沒收，附此
    敘明。
據上論斷，應依刑事訴訟法第二百九十九條第一項前段，毒品危害防制條例第四條第
二項、第十八條第一項前段、第十九條第一項，修正前懲治走私條例第二條第一項、
第十一條，刑法第十一條前段、第二條第一項但書、第二十八條、第五十五條、第九
十五條，證人保護法第十四條第一項，判決如主文。
本案經檢察官許炳文到庭執行職務。
中      華      民      國    九十一    年    十一    月    二十五    日
                                  臺灣桃園地方法院刑事第二庭
                                        審判長法  官   徐  培  元
                                              法  官   錢  建  榮
                                              法  官   張  震  武
右正本證明與原本無異。
如不服本判決，應於判決送達後十日內向本院提出上訴狀( 應附繕本 )，上訴於
臺灣高等法院。
                                              書記官   賴  玉  真
中        華        民        國   九十一   年   十二   月    六    日
附論罪科刑依據之法條
懲治走私條例第二條
私運管制物品進口、出口逾公告數額者，處七年以下有期徒刑，得併科七千元以下罰
金。
以犯前項之罪為常業者，處三年以上十年以下有期徒刑，得併科一萬元以下罰金。
第一項之未遂犯罰之。
第一項所稱管制物品及其數額，由行政院公告之。
第十一條  （補充法）
走私行為之處罰，海關緝私條例及本條例無規定者，適
用刑法或其他有關法律。
毒品危害防制條例第四條
製造、運輸、販賣第一級毒品者，處死刑或無期徒刑；處無期徒刑者，得併科新臺幣
一千萬元以下罰金。
製迼、運輸、販賣第二級毒品者，處無期徒刑或七年以上有期徒刑，得併科新台幣七
百萬元以下罰金。
製造、運輸、販賣第三級毒品者，處五年以上有期徒刑，得併科新臺幣五百萬元以上
罰金。
製迼、運輸、販賣專供製迼或施用毒品之器具者，處一年以上七年以下有期徒刑，得
併科新臺幣一百萬元以下罰金。
前四項之未遂犯罰之。
